【裁判字號】    97,消債更,78
【裁判日期】    970815
【裁判案由】    聲請更生程序
【裁判全文】
臺灣彰化地方法院民事裁定            97年度消債更字第78號
    聲請人  即
    債  務  人  甲○○
上列當事人聲請消費者債務清理事件，本院裁定如下：
    主  文
更生及保全處分之聲請均駁回。
聲請費用由聲請人負擔。
    理  由
一、按更生之聲請有下列情形之一者，應駁回之：一、債務人曾
    依本條例或破產法之規定而受刑之宣告；二、債務人曾經法
    院認可和解、更生或調協，因可歸責於己之事由，致未履行
    其條件；三、債務人經法院通知，無正當理由而不到場，或
    到場而不為真實之陳述，或拒絕提出關係文件或為財產變動
    狀況之報告，消費者債務清理條例第46條定有明文。又聲請
    更生或清算不合程式或不備其他要件者，法院應以裁定駁回
    之，但其情形可以補正者，法院應定期間先命補正，復為同
    條例第8 條所明定。
二、本件聲請人向本院聲請更生，雖主張：其有不能清償債務情
    事，前於消費者債務清理條例施行前，曾依照中華民國銀行
    公會會員辦理消費金融案件無擔保債務協商機制與金融機構
    成立協商，惟事後因有不可歸責於己事由致履行顯有重大困
    難而毀諾，且其無擔保或無優先權之債務總額未逾新臺幣（
    下同）1,200 萬元，復未經法院裁定開始清算程序或宣告破
    產，爰聲請准予更生。又聲請人薪資之三分之一，業經債權
    人日盛國際商業銀行股份有限公司聲請鈞院強制執行中，為
    維持債權人間之公平受償，併請准予裁定停止上開強制執行
    程序云云。惟查：聲請人於聲請更生時，因未檢附聲請狀載
    所敘及之部分相關證明文件，經本院於民國97年6 月3 日通
    知聲請人於通知送達翌日起7 日內補正：(一)提出因不可歸責
    於己事由致履行協商條件顯有重大困難之證明文件；(二)據實
    報告二年內財產變動之狀況；(三)陳報其他扶養義務人之詳細
    收入及證明文件；(四)陳報受扶養人之財產及詳細收入狀況之
    證明文件；(五)提出向國泰人壽借款之資料（因原附資料不完
    整）；(六)查報鐘秀芳係何人？並補其戶籍謄本等事項，此補
    正通知業於同年6 月4 日送達聲請人，有送達回證在卷可稽
    ，聲請人雖曾於同年7 月25日具狀陳明將於近日內補正，然
    其逾期迄今仍未補正上開文件，有本院查詢簡答表可憑。是
    本件聲請人聲請更生，顯有消費者債務清理條例第46條第3
    款後段所定情形，依首開說明，自應駁回其更生之聲請。況
    聲請人所稱每月必要支出費用16,460元縱然屬實，惟依卷附
    聲請人95、96年度綜合所得稅各類所得資料清單所示，聲請
    人於95、96年度可支配所得分別為469,115 元、492,933 元
    （均以全年收入減該年度扣繳稅額），平均每月可支配金額
    各為39,093元、41,078元，扣除聲請人上開自列必要支出費
    用後，每月尚有餘額各為22,633元、24,618元可供還債，其
    數額均足以清償95年間與債權銀行協商成立之每月應還款金
    額20,714元。準此，聲請人之收入情形，尚非無法履行原協
    商金額，其情形實與消費者債務清理條例第151 條第5 項但
    書、第6 項之規定不符。故本件更生之聲請，亦屬要件不備
    ，且無從補正，應予駁回。又本件更生之聲請既經駁回，其
    保全處分之聲請，已失所附麗，應併予駁回。爰裁定如主文
    。
中    華    民    國    97    年    8     月    15    日
                  民事第二庭          法  官  陳連發
以上正本係照原本作成。
如對本裁定抗告，須於裁定送達後10日內向本院提出抗告狀，並
繳納抗告費新台幣1千元。
中    華    民    國    97    年    8     月    15    日
                                      書記官  施惠卿


司法院資訊處製作；財團法人民間司法改革基金會備份。
